行　政　法　院　判　決　　　　　　　　　　　　　八十八年度判字第三六九二號
　　原　　　告　世銘鋼鐵工業股份有限公司
　　代　表　人　甲○○
　　被　　　告　財政部臺灣省北區國稅局
右當事人間因營利事業所得稅事件，原告不服行政院中華民國八十七年九月二十二日
台八七訴字第四六七七○號再訴願決定，提起行政訴訟。本院判決如左︰
　　主  文
原告之訴駁回。
　　事  實
緣原告八十三年度營利事業所得稅結算申報，列報營業成本新台幣（以下同）二二、
六三七、五六五元，營業費用八、○一三、四○五元，全年所得額虧損三○六、一三
八元。被告審查結果，將其營業費用中屬成本性質計二、○七一、八一四元轉至營業
成本項下，核定營業費用五、九四○、七一六元，因原告營業成本帳載不全，依行為
時所得稅法第八十三條規定按同業利潤標準核定為二三、六四三、七七三元，全年所
得額為七七六、三二六元，發單補徵稅款一七九、八三○元。原告就營業成本及營業
費用轉營業成本部分，申經復查結果，未准變更，訴經財政部訴願決定，將原處分關
於營業成本部分撤銷，由原處分機關另為處分，其餘訴願駁回。原告就營業費用中林
再來及曾金水二人之薪資、保險費及伙食費轉營業成本部分，提起再訴願，旋遭駁回
，乃提起行政訴訟。茲摘兩造訴辯意旨於次：
原告起訴意旨略謂︰一、原告乃民營組織，無員，廠長林再來名義上雖為廠長，其
實際並兼負業務工作，又技術員曾金水其實際工作跟隨廠長前住各廠商勘查損壞機械
設備其零件修復工作，並非終日待在工廠，因而以上兩員薪資在費用列支，並無不妥
。二、原告所在地民心里長洪明良出具之證明書，可證明廠長林再來、技術曾金水均
係負責赴各待修廠商實地勘查各種機械及零件損壞情形，現場繪圖並註明口徑大小，
帶回公司設計處理圖說後，交領班製造木模，然後製造加以磨光調整，再赴各承修廠
商實地切割，連接合適後方可試車，恢復生產。三、行政院駁回之理由：「林、曾二
人八七年四月十四日出具之切結書，係事後為有利於再訴願人而作，既無其他資料佐
證，尚難遽予採信。四、請鈞院明察本公司歷年承修「金合鋼鑄鋼品實績表」其中包
括(一)中船基隆總廠，(二)中船高雄總廠，(三)中鋼公司，(四)花蓮港務區，(五)台泥蘇澳廠，
(六)台泥花蓮廠，(七)台泥竹東廠，(八)台泥和平石礦，(九)幸福水泥蘇澳廠，(十)亞泥花蓮廠
，(十一)信大水泥南聖湖廠，(十二)信大水泥板橋預拌廠，(十三)榮工處砂石廠，(十四)榮民大理石工
廠，(十五)榮民大理石和平礦場等數十家公、民營公司，有實績表為證。三、鈞院可函請
情治單位進行調查，當可水落石出，還原告之信譽。
被告答辯意旨略謂︰按「營利事業之費用與損失，應視其性質分為營業費用（如銷售
、管理費用）與營業成本（如製造費用），分別審定並轉正。」為行為時營利事業所
得稅查核準則第六十條前段所明定。本案原告八十三年度營利事業所得稅結算申報，
列報營業費用八、○一三、四○五元，原核定以其中含有廠長林再來君及技術員曾金
水君薪資支出一、一五一、六○五元及伙食費四三、二○○元屬營業成本項下製造費
用內之間接人工，另修繕費一三三、四一○元均屬機械設備修繕，保險費二五八、四
八四元屬營業成本項下製造費用內之直接及間接人工，各項折舊一○三、八五六元係
屬機器設備折舊，其他費用三八一、三五九元屬機器設備使用燃油，合計二、○七一
、八一四元屬營業成本性質，乃核轉營業成本項下認列，核定營業費用五、九四○、
七一六元。原告主張原查所核轉成本項下認列之營業費用中，包含該公司銷管人員之
薪資，宜列為銷管費用云云，申經復查結果，以原告本期支付其工廠廠長林再來君及
技術人員曾金水君二人薪資計一、一五一、六○五元，核其性質應屬製造費用項目中
之間接工人，乃維持原核定調整至營業成本項下核認。原告以其產品因受市場競標、
人工工資調漲，乃將原任廠長林再來君、技術人員曾金水君二人調任市場業務開展人
員，惟原職稱沿用已久而未更改，其相關薪資、保險費及伙食費計一、四五三、二八
九元，應依其性質以銷管費用認列云云，訴經財政部訴願決定，以卷查原告「職稱明
細表」所載林再來君及曾金水君二人職稱分別為廠長及技術士，原處分維持原核定將
其薪資核轉營業成本項下核認，並無不合。原告所提示上開職稱明細表其業務部門除
設有業務主任一人外，尚有業務員三人，而工廠管理職則僅設廠長、幹事及技術士各
一人，是原告主張本期將原任廠長林再來君及技術士曾金水君二人改任業務人員，核
無必要，且原告未提示足資證明其主張為真實之事證資料供核，所訴尚難採為依據，
遂駁回其訴願。至於原告於再訴願時提示之林君等八十七年四月十四日出具之切結書
，係事後為有利於原告而作，既無其他相關資料佐證，尚難遽予採認，是再訴願予以
駁回。本案原核定並無不合，請予以維持。另原告於本訴訟時，仍執再訴願前詞爭論
，並無提出具體新事證，合併陳明。綜上論述：原處分及所為復查、訴願、再訴願決
定並無違誤，請判決駁回原告之訴。
    理  由
按「營利事業之費用與損失，應其性質分為營業費用（如銷售、管理費用）與營業
成本（如製造費用），分別審定並轉正。」為行為時營利事業所得稅查核準則（以下
稱查核準則）第六十條前段所明定。本件原告八十三年營利事業所得稅結算申報，列
報營業費用八、○一三、四○五元。被告以其中含有廠長林再來及技術員曾金水薪資
支出一、一五一、六○五元及伙食費四三、二○○元屬營業成本項下製造費用內之間
接人士，另修繕費一三三、四一○元均屬機械設備修繕，保險費二五八、四八四元屬
營業成本項下製造費用內之直接及間接人工，各項折舊一○三、八五六元係屬機器設
備折舊，其他費用三八一、三五九元屬機器設備使用燃油，合計二、○七一、八一四
元屬營業成本性質，乃核轉營業成本項下認列，核定營業費用五、九四○、七一六元
。原告以被告所核轉成本項下認列之營業費用中，包含該公司銷管人員之薪資，宜列
為銷管費用云云，申經復查結果，以原告本期支付其工廠廠長林再來及技術人員曾金
水二人薪資計一、一五一、六○五元，核其性質應屬製造費用項目中之間接工人，乃
維持原核定調整至營業成本項下核認。原告以其產品因受市場競標、人工工資調漲，
乃將原任廠長林再來、技術人員曾金水二人調任市場業務開展人員，惟原職稱沿用已
久而未更改，其相關薪資、保險費及伙食費計一、四五三、二八九元，應依其性質以
銷管費用認列云云，訴經財政部訴願決定及行政院再訴願決定，以查原告「職稱明
細表」所載林再來及曾金水二人職稱分別為廠長及技術士，原處分維持原核定將其薪
資核轉營業成本項下核認，並無不合。另原告所提示上開職稱明細表其業務部門除設
有業務主任一人外，尚有業務員三人，而工廠管理職則僅設廠長、幹事及技術士各一
人，是原告主張本期將原任廠長林再來及技術士曾金水二人改任業務人員，核無必要
，且原告原未提示足資證明其主張為真實之事證資料供核，於再訴願時提示之林再來
等八十七年四月十四日出具之切結書，係事後為有利於原告而作，既無其他相關資料
佐證，尚難遽予採認等情，因而駁回原告之訴願、再訴願。經核均無不合。原告茲起
訴主張：原告公司為民營，無員，廠長林再來兼負業務工作，技術員曾金水隨林再
來赴各待修廠商處勘查各種機械損壞情形，現場繪圖帶回公司設計後交領班製造木模
，之後鑄造磨光，再赴廠商處實地切割安裝後試車，並非終日待在工廠，其薪資應列
費用云云。惟查原告於訴願中提出之曾金水、林再來二人出具之切結書，載明林再來
為廠長，並負推銷工作，曾金水實際工作為前往各修理廠商勘查機械設備及修復工作
，現場繪圖後交領班製造；但於行政訴訟中提出之里長洪明良證明書，則載明林再來
、曾金水二人均負責赴各待修廠商勘查機件損壞情形，現場繪圖，帶回公司設計處理
圖說後交領班製模鑄造，再赴廠商切割連接試車使用。二者內容，就林再來之任廠長
兼負推銷工作，並不一致，尚難遽信。且如前述，原告業務部門原設有主管之主任一
人，業務員三人，工廠部門則僅廠長、技術員、幹事各一人，豈有工廠部門負生產製
造責任之廠長及技術員不顧其主要責任，而負開展業務行銷產品之理。況觀原告所陳
，其廠長林再來、技術員曾金水二人赴待修廠商處勘查機件損壞情形，繪圖後回公司
設計處理圖說，交製模鑄造，磨光、調整後再至廠商處切割連接，試車後使用等情，
亦無非為製模、鑄造之階段所為，仍屬生產製造之一部分，有關彼二人之薪資、保險
費、伙食費等支出，被告復查決定維持原核定予以調整列為營業成本項下，揆諸首開
規定，並無違誤。訴願、再訴願決定遞予維持，均無不合。起訴意旨為無理由，應予
駁回。本案事證已明，原告請求交情治單位調查其承修各廠商情形，核無必要，附予
指明。
據上論結，本件原告之訴為無理由，爰依行政訴訟法第二十六條後段，判決如主文。
中    華    民    國     八十八      年      十      月     二十一      日
                    行 政 法 院 第 三 庭
                                審 判 長 評  事      曾  隆  興
                                         評  事      蔡  進  田
                                         評  事      鄭  淑  貞
                                         評  事      徐  瑞  晃
                                         評  事      張  瓊  文
右  正  本  證  明  與  原  本  無  異
                                         法院書記官  郭  育  玎
中    華    民    國     八十八      年      十      月     二十二      日
